【裁判字號】    95,易,659
【裁判日期】    951107
【裁判案由】    竊盜
【裁判全文】
臺灣屏東地方法院刑事判決               95年度易字第659號
公  訴  人  臺灣屏東地方法院檢察署檢察官
被      告  甲○○
                      （現羈押於台灣屏東看守所）
            丙○○
                      （現羈押於台灣屏東看守所）
上列被告因竊盜案件，經檢察官提起公訴（95年度偵字第5603號
），被告已為有罪之陳述，本院裁定改依簡式審判程序審理，判
決如下：
    主  文
甲○○共同踰越安全設備竊盜，處有期徒刑柒月。
丙○○共同踰越安全設備竊盜，累犯，處有期徒刑捌月。
    事  實
一、丙○○前於民國93年間因竊盜案件，經本院93年度簡字第32
    3 號判決判處有期徒刑5 月確定，於93年12月12日縮刑期滿
    執行完畢。詎丙○○與甲○○因缺錢購買毒品施用，竟共同
    意圖為自己不法之所有，本於加重竊盜之犯意聯絡，於95年
    9 月13日12時許，由甲○○駕駛其母親陳貴珍所有、車牌號
    碼8M－5996號之自小貨車1 部，搭載丙○○至屏東縣麟洛鄉
    ○○路126 之46號乙○○所經營之鐵工廠前，因見該工廠空
    地前具有防盜效用之活動式柵欄業已關上，遂推由丙○○攀
    登該柵欄翻越而入，並徒手竊取白鐵製鐵筒3 個、鐵桌1 個
    ，甲○○則在外把風接應，得手後，由其二人共同將之搬至
    前開自小貨車上，旋將所竊得之上開物品運至屏東市○○路
    ○ 段331 巷21之2 號勇盛企業有限公司，並以新台幣（下同
    ）1500元之價格，販賣予不知情之員工蔡金田、鄭彩秀。嗣
    於同日13時20分許，因行跡可疑，為警在屏東縣竹田鄉運動
    公園前查獲，並扣得上述變賣所得之贓款1500元，始知上情
    。
二、案經屏東縣警察局屏東分局報請臺灣屏東地方法院檢察署察
    官偵查起訴。
    理  由
一、本件被告丙○○、甲○○所犯係死刑、無期徒刑、最輕本刑
    為3 年以上有期徒刑以外之罪，其於本院準備程序中就被訴
    事實為有罪之陳述，經法官告知被告2 人有關簡式審判程序
    之旨，並聽取公訴人、被告2 人之意見後，由本院合議庭依
    刑事訴訟法第273 條之1 第1 項規定，裁定由受命法官獨任
    進行簡式審判程序，合先敘明。
二、上開事實，業據被告丙○○、甲○○於警詢、偵查及本院審
    理時均坦承不諱，核與證人即被害人乙○○於警詢時證述失
    竊之情節相符，並與證人即勇盛企業有限公司負責人鄭明德
    、證人即該公司員工蔡金田、鄭彩秀於警詢時證稱：以1500
    元收購白鐵製鐵筒3 個、鐵桌1 個之情大致相符，此外，復
    有扣案之贓款1500元及現場照片7 幀、贓物認領保管單1 紙
    、車籍作業系統－查詢認可資料1 紙在卷可證，足見被告2
    人自白與事實相符，堪以採信。從而，本件事證明確，被告
    2人犯行，已堪認定。
三、查被告2 人及公訴意旨所指之大門，依卷附現場照片觀之，
    係連接四週鐵皮之一活動式柵欄，可橫拉開啟作為內外出入
    之用，其在構造與門扇均不相同，自不在門扇之列，惟其關
    閉後可區隔內外，與四周鐵皮相連，依社會通念與牆垣性質
    相類似而具防盜效用，自屬安全設備無訛。故核被告2 人以
    翻越鐵工廠空地前活動式柵欄而進入行竊之行為，均係犯刑
    法第321 條第1 項第2 款之踰越安全設備竊盜罪。被告2 人
    間就上開犯行，具有犯意聯絡及行為分擔，皆為共同正犯。
    被告丙○○於93年間因竊盜案件，經本院93年度簡字第323
    號判決判處有期徒刑5 月確定，於93年12月12日縮刑期滿執
    行完畢，此有台灣屏東地方法院檢察署刑案資料查註表及臺
    灣高等法院被告全國前案紀錄表各1 份在卷可按，其受徒刑
    之執行完畢，5 年以內故意再犯有期徒刑以上之本罪，為累
    犯，應加重其刑。爰審酌被告2 人之素行非佳，因缺錢購買
    毒品施用，即踰越安全設備入內行竊之犯罪動機、目的、手
    段，惟念其等所竊財物之價值非鉅、所竊財物業已返還被害
    人、犯後均坦認犯行，態度尚稱良好，並兼衡其2 人家庭經
    濟狀況，均屬小康，生活狀況尚可、被告甲○○僅國中畢業
    ；被告丙○○高職畢業，智識程度非高等一切情狀，各量處
    如主文所示之刑。公訴人雖具體求處被告2 人各為有期徒刑
    8 月等語。然查被告甲○○雖曾經本院裁定觀察、勒戒，然
    尚無其他犯罪前科，更無累犯加重之情事，本院認量處上開
    之刑，已足懲戒被告甲○○犯行，附此敘明。至扣案之贓款
    1500元，係被告2 人變賣盜贓物所得之款項，並非因犯罪行
    為之實施而直接取得之物，自非屬因犯罪所得之物；另扣案
    之自小貨車1 部，係被告甲○○母親陳貴珍所有，並非被告
    2 人所有之物；扣案之白鐵製狗籠1 個、白鐵製茶筒1 個、
    窗戶門框及鐵管1 批，並非本案之贓物、核亦非供或預備供
    其等犯本案竊盜罪所用之物，爰均不另為沒收之諭知。
據上論斷，依刑事訴訟法第273 條之1 第1 項、第299 條第1 項
前段，刑法第28條、第321 條第1 項第2 款、第47條第1 項，判
決如主文。
本案經檢察官鍾仁松到庭執行職務。
中    華    民    國    95    年    11    月    7     日
                  刑事第二庭    法  官  蘇碧珠
以上正本證明與原本無異。
如不服本判決應於收受本判決送達後10日內向本院提出上訴書狀
，其未敘述上訴理由者，並得於提起上訴後10日內向本院補提理
由書狀（均須按他造當事人之人數附繕本）「切勿逕送上級法院
」
                                書記官  賀燕花
中    華    民    國    95    年    11    月    7     日


司法院資訊處製作；財團法人民間司法改革基金會備份。
